臺灣臺北地方法院民事判決　九十一年度簡上字第四九八號
　　上　訴　人　丙○○
　　被 上訴 人　東賓交通有限公司
　　法定代理人　甲○○
　　訴訟代理人　乙○○
右當事人間請求返還牌照事件，上訴人對於中華民國九十一年五月七日本院台北簡易
庭九十一年度北簡字第七六一二號第一審判決提起上訴，本院判決如左：
    主  文
上訴駁回。
第二審訴訟費用由上訴人負擔。
    事  實
甲、上訴人方面：
一、聲明：（一）原判決廢棄。
          （二）被上訴人在第一審之訴駁回。
二、陳述：除與原審判決書所載相同者，茲予引用外，補稱：已繳交新台幣（下同）
    十萬元做為行費稅金之用，不是要償還其父積欠車行之租金。定期檢驗的資料在
    被上訴人處，係被上訴人不讓其去做檢驗。
三、證據：援用原審之立證方法。
乙、被上訴人方面：
一、聲明：駁回上訴。
二、陳述：除與原審判決書所載相同者，茲予引用外，補稱：確有收受上訴人所繳交
    之十萬元，然而此筆款項係償還之前的車租，而與本件無關。車子檢驗是要上訴
    人會同被上訴人一起去，被上訴人曾寄發存證信函通知上訴人檢驗車子，然上訴
    人未予理會。
三、證據：除援用原審之立證方法外，並提出本院九十年度票字第三一五三八號民事
    裁定影本及確定證明書各一紙、台北市稅捐稽徵處牌照稅繳款書四紙、台北市汽
    車燃料使用費繳納通知書七紙為證。
    理　　由
一、本件被上訴人起訴主張：上訴人係從事計程車客運業之職業駕駛，民國八十九年
    十月二日以引擎號碼Ｓ0000000號之之福特廠牌車體，向被上訴人借用Ｅ
    Ｓ─六八六號營業小客車之牌照二面、行車執照一枚，參加寄行營運獲利，依據
    雙方所簽立之契約書第六條、第九條、第十九條第一項，上訴人應負責繳納因該
    車所生之行政管理費、牌照稅、燃料費等，並按時參與車輛定期檢驗，然除上開
    費用上訴人至今分文未付外，九十年五月二十九日車輛之定期檢驗日，上訴人亦
    未到場檢驗。因上訴人違約事實明顯，被上訴人業已解除雙方契約，惟上訴人迄
    今未依約將牌照、行車執照返還被上訴人，爰依兩造契約第十九條規定，起訴請
    求被上訴人返還牌照二面、行車執照一枚等語。上訴人則以：伊前已給付上訴人
    十萬元以繳交相關費用，並非如被上訴人所言分文未付。至於車輛定期檢驗係因
    被上訴人不配合始未檢驗云云，資為抗辯。
二、被上訴人主張兩造間定有契約，而由上訴人向被上訴人借用ＥＳ─六八六號營業
    小客車之牌照二面、行車執照一枚，參加寄行營運獲利等情，業據被上訴人提出
    契約書一紙為證，且為上訴人所不爭執，堪信為真實。惟就被上訴人主張上訴人
    有違約之事實，上訴人則予以否認，並以前詞置辯，經查：依兩造簽立之契約書
    第六條、第九條規定，上訴人應繳納因該車所生之牌照稅、燃料費及每月一千二
    百元服務費，此觀兩造契約書可明。被上訴人主張上訴人積欠行政管理費、牌照
    稅、燃料費未付等情，業據其提出台北市稅捐稽徵處牌照稅繳款書四紙、台北市
    汽車燃料使用費繳納通知書七紙為證，上訴人雖抗辯前已繳交十萬元以繳納相關
    費用，並提出被上訴人簽收之收據一紙欲實其說，然從該收據之形式上觀之，無
    從得知該十萬元確係用以繳交本件系爭費用，況被上訴人亦否認該十萬元與本件
    有關，而稱該十萬元係上訴人用以償還前所積欠被上訴人的車租，上訴人復未能
    舉證證明已繳納之十萬元即係抵繳本件行政管理費、牌照稅、燃料費等費用，其
    所辯自難遽信。至於未按期參加車輛定期檢驗一事，上訴人辯稱係因被上訴人未
    配合提出資料，始未完成車輛定期檢驗等語，被上訴人對於驗車相關文件係由被
    上訴人持有，上訴人必須會同被上訴人始得完成檢驗等情亦不否認，惟主張係因
    上訴人欠費太多始無法配合驗車等語，則堪認上訴人所抗辯無法驗車之原因為可
    採，然此尚不妨礙前述上訴人確有欠費違約情事之認定。
三、按「乙方（即上訴人）如有下列情形之一，經甲方（即被上訴人）書面催告七日
    內仍不予處理，甲方得一造解除契約，毋庸經由法院訴訟程序，逕行收回牌照、
    行車執照及車輛。甲方所收之保證金，結清債務後有餘無息退還，不足向乙方追
    償。：：：（二）乙方未按約定日期繳交本約所規定之各項費用者。：：：」兩
    造簽立之契約書第十九條定有明文。嗣因上訴人有前揭違約情事，被上訴人業已
    以台北延壽郵局第八四號存證信函催告上訴人依約履行，並經上訴人收受，有卷
    附之存證信函、回執影本各一紙為憑，被上訴人並於本院準備程序當庭表示與上
    訴人解除契約（見本院九十一年九月九日準備程序筆錄），兩造之契約應認已合
    法解除。從而，被上訴人依據兩造之契約書第十九條約定，請求上訴人返還牌照
    二面、行車執照一枚予被上訴人，為有理由，應予准許。原審判命上訴人將ＥＳ
    ─六八六號營業小客車之牌照二面、行車執照一枚返還被上訴人，於法並無不合
    。上訴意旨指摘原判決不當，求予廢棄改判，為無理由，應予駁回其上訴。
四、本件事證已臻明確，兩造其餘攻擊防禦方法及舉證，核與判決結果無影響，爰不
    一一論述，附此敘明。
五、據上論結，本件上訴為無理由，依民事訴訟法第四百三十六條之一第三項、第四
    百四十九條第一項、第七十八條，判決如主文。
中　　　華　　　民　　　國　　九十一　　年　　　十　　　月　　三十一　　日
                                      民事第二庭審判長法　官　丁蓓蓓
                                                      法　官  吳燁山
                                                      法　官  劉素如
右為正本係照原本作成
本判決不得上訴
中　　　華　　　民　　　國　　九十一　　年　　　十　　　月　　三十一　　日
　　　　　　　　　　　　　　　　　　　　　　　　　　　法院書記官　劉芳菊
